【裁判字號】    89,台上,2524
【裁判日期】    890504
【裁判案由】    違反毒品危害防制條例等罪
【裁判全文】
最高法院刑事判決                              八十九年度台上字第二五二四號
    上  訴  人  甲○○
右上訴人因違反毒品危害防制條例等罪案件，不服台灣高等法院台南分院中華民國八
十九年二月十六日第二審判決（八十九年度上訴字第一○五號，起訴案號：台灣嘉義
地方法院檢察署八十八年度偵字第五○六○號），提起上訴，本院判決如左：
    主  文
上訴駁回。
    理  由
一轉讓禁藥部分：
按刑事訴訟法第三百七十七條規定，上訴於第三審法院，非以判決違背法令為理由，
不得為之，是當事人提起第三審上訴，應以原判決違背法令為理由，係屬法定要件。
如果上訴理由狀並未依據卷內訴訟資料，具體指摘原判決不適用何種法則或如何適用
不當，或所指原判決之違法情事，顯與法律規定得為第三審上訴理由之違法情形不相
適合時，均應認其上訴為違背法律上之程式，予以駁回。本件原判決綜合調查證據之
結果，維持第一審論處上訴人甲○○轉讓禁藥罪刑，駁回其在第二審之上訴，已詳敘
所憑之證據及認定之理由，並對上訴人所辯，如何不足採信，均已依據卷內資料，詳
予指駁，從形式上觀察，並無違背法令之處。而安非他命迭經行政院衛生署公告列為
禁藥，其後雖該署於七十九年十月九日以衛署藥字第九○四一四二號公告，將之列入
麻醉藥品管理條例第二條第四款所定之化學合成類麻醉藥品管理，但仍不失其為禁藥
之性質，亦經行政院衛生署八十年十二月十六日衛署藥字第九八七一二七號函釋在案
。上訴人無償轉讓安非他命予吳文賢施用，原審比較新舊法結果，適用有利於上訴人
之藥事法第八十三條第一項處斷，並無不合。上訴意旨，未依據卷內資料，具體指摘
原判決如何違背法令，徒憑己意，對於原審認事及用法職權之行使，任意指摘，難謂
已符合首揭法定上訴要件，其上訴違背法律上之程式，應予駁回。
二幫助施用第二級毒品部分：
按刑事訴訟法第三百七十六條所列各罪之案件，經第二審判決者，不得上訴於第三審
法院，法有明文。本件上訴人另犯幫助施用第二級毒品部分，原審係依毒品危害防制
條例第十條第二項論處罪刑，該罪之法定最重本刑為有期徒刑三年，核屬刑事訴訟法
第三百七十六條第一款之案件。依首開說明，既經第二審判決，自不得上訴於第三審
法院，上訴人竟復提起上訴，顯為法所不許，應併予駁回。
據上論結，應依刑事訴訟法第三百九十五條前段，判決如主文。
中      華      民      國    八十九    年      五      月      四      日
                              最高法院刑事第七庭
                                  審判長法官  謝  家  鶴
                                        法官  洪  文  章
                                        法官  花  滿  堂
                                        法官  陳  世  淙
                                        法官  洪  佳  濱
      右正本證明與原本無異
                                              書  記  官
中      華      民      國    八十九    年      五      月     二十     日


司法院資訊處製作；財團法人民間司法改革基金會備份。
